【裁判字號】    89,上訴,1448
【裁判日期】    890921
【裁判案由】    毒品危害防制條例
【裁判全文】
臺灣高等法院臺南分院刑事判決        八十九年度上訴字第一四四八號  Ａ
      上  訴  人
      即  被  告  甲  ○  ○
      指定辯護人  本院公設辯護人  乙  ○  ○
右上訴人因毒品危害防制條例案件，不服臺灣嘉義地方法院八十九年度訴字第一一八
號中華民國八十九年九月二十一日第一審判決（起訴案號：臺灣嘉義地方法院檢察署
八十九年度偵字第九一七號），提起上訴，本院判決如左：
      主      文
上訴駁回。
      事      實
一、甲○○於民國八十四年間，曾因賭博罪，經臺灣臺北地方法院判處有期徒刑二月
    ，於八十四年九月十八日易科罰金執行完畢。復意圖營利，基於販賣第二級毒品
    安非他命之概括犯意，自八十八年七月中旬起至八十九年一月二十一日下午四時
    許，在嘉義縣水上鄉寬士村崎子頭二八之二七五號許志明住處，以每小包新台幣
    （下同）三千元之價格，連續販賣第二級毒品安非他命六次予劉漢城施用。嗣於
    八十九年一月二十四日下午二時許，為警在許志明上開住處，當場查獲甲○○及
    施用安非他命之劉漢城（由檢察官另案偵辦），並於甲○○睡覺之床邊扣得甲○
    ○所有黑色手提袋一個，內有其所有供販賣安非他命用之電子磅秤一台及其所有
    預備供販賣安非他命所用之分裝袋一百五十九個。
二、案經嘉義市警察局第一分局報請臺灣嘉義地方法院檢察署檢察官偵查起訴。
      理      由
一、上訴人即被告甲○○於本院審理中對於右揭事實坦白承認，惟於原審偵審中否認
    有何販賣第二級毒品安非他命之犯行，辯稱：其於八十八年九月下旬仍居住於向
    許憲宗承租之嘉義市○○街三一五號房屋，八十八年九月二十一日大地震後，始
    認識許志明、劉漢城，無從於八十八年七月間販賣毒品予劉漢城；且電子磅秤及
    分裝袋非其所有，其於八十八年十月間曾與劉漢城互毆，劉漢城因而懷恨誣攀云
    云。
二、據劉漢城於原審證稱：「有買過（安非他命）六次，在水上鄉寬士村崎子頭許志
    明住處買的，六次都在那裡買的，一小包三千元，自八十八年七月到八十九年一
    月二十一日止：：：」等語（見八十九年三月十七日訊問筆錄）；其於警訊時亦
    證稱：「我所吸食之安非他命均是向甲○○：：：所購買的，我自半年前八十八
    年七月開始，共陸續向他購買六次安非他命，每次代價三千元：：：」等語（見
    警卷第七頁）；其於偵查中被問及被告有無販賣安非他命，並證稱：「有。在八
    十八年七月中旬，詳細日期忘了，嘉義縣水上鄉寬士村：：：許志明的家。我買
    三千元一包安非他命，我向他買過六次安非他命，都是買三千元：：：」等語（
    見偵查卷第三十頁背面），被問及最後一次是何時，據證稱：「八十九年一月二
    十一日下午四、五點，不是二十二日。」等語（見偵查卷第三十頁背面）；復於
    警訊時證稱前開分裝袋、電子磅秤均為被告所有，且曾目睹被告使用電子磅秤分
    裝等情屬實（見警卷第九頁）。並有電子磅秤一個及分裝袋一百五十九個扣案可
    證。證人許志明於警訊時亦證稱：「：：：是劉漢城透過我的介紹向甲○○購買
    。」等語（見警卷第十二頁）；且證稱警方於前揭時地自其住宅查獲之分裝袋、
    電子磅秤均為被告所有等情明確（見警卷第十頁背面）。而被告於前揭時地如何
    遭警查獲並為警扣得其所有黑色手提袋一個，內有其所有供販賣安非他命用之電
    子磅秤一台及其所有預備供販賣安非他命所用之分裝袋一百五十九個，因劉漢城
    之供述而查獲被告等情，並據嘉義市警察局第一分局長榮派出所警員許振裕於原
    審結證明確（見八十九年六月三日訊問筆錄）。被告雖辯稱其於八十八年九月下
    旬仍居住於向許憲宗所承租之嘉義市○○街三一五號房屋，九月二十一日大地震
    後，始認識證人許志明、劉漢城，不可能販賣毒品予劉漢城云云。惟據被告於警
    訊時供稱：「那間房間（即嘉義縣水上鄉寬士村崎子頭二八之二七五號許志明住
    處由被告使用之房間）平時我和許志明及劉漢城均有使用過。但大部分均由我在
    使用有半年之時間。」「我從八十八年十一月初開始吸食（安非他命）至八十九
    年元月二十二日凌晨二時許止，在嘉義市○○路虎克船長電玩店廁所內及嘉義縣
    水上鄉寬士村崎子頭二八之二七五號許志明家裏之房間內等處所吸食安非他命。
    」等語（見警卷第五頁正面、第一頁背面），是被告於八十九年一月二十四日遭
    警查獲前半年即八十九年七月左右均使用前開許志明住處之房間，並於八十八年
    十一月初至被查獲時止於該處施用安非他命，則其是否向許憲宗承租其他房屋，
    並無礙於其販賣安非他命予劉漢城之事實。許憲宗、許志明嗣於原審為有利於被
    告之證言係迴護之詞，不足採取。被告另辯稱扣案之電子磅秤及分裝袋非其所有
    ，其於八十八年十月間曾與劉漢城互毆，劉漢城因而懷恨誣攀云云。惟分裝袋、
    電子磅秤均為被告所有，已據許志明、劉漢城證述無訛，業如前述；且據搜索扣
    押證明筆錄、扣押書之記載，分裝袋、電子磅秤為被告所有，並經被告簽認無訛
    ，被告辯稱電子磅秤及分裝袋非其所有云云，洵非可採。再者，被告於偵查中供
    稱：八十八年十月間至八十九年一月二十二日，曾與劉漢城一起吸食安非他命共
    五、六次等語（見偵查卷第十一頁背面），則其辯稱劉漢城因懷恨誣攀云云亦無
    足採。證人許志明嗣於原審調查時供稱劉漢城曾與被告吵架云云，縱然屬實，亦
    不得推定劉漢城係誣攀。許志明又於原審訊問時翻異前詞，改稱不知扣案分裝袋
    、電子磅秤為何人所有，係於接近大地震（指八十八年九月二十一日）時始認識
    被告云云（見八十九年四月十四日訊問筆錄）。惟證人於案發時之供述較少權衡
    利害得失或受他人干預，依經驗法則，較之事後翻異之詞為可信，況許志明又供
    稱：其於警訊時警員有讓其自由陳述，未遭脅迫，及警訊筆錄均實在等語明確（
    見原審八十九年四月十四日訊問筆錄），是證人許志明於原審所為有利於被告之
    供述，不足採取。又販賣安非他命刑責甚重，治安機關查緝甚嚴，茍無利可圖，
    則被告當無干冒被法辦遭判重刑之風險而平白販賣之理，是其有營利之意圖甚明
    。被告於原審偵審中所辯係卸責之詞，不足採信，其犯行洵堪認定。
三、按安非他命為毒品危害防制條例第二條第二項第二款所定之第二級毒品；核被告
    所為，係犯毒品危害防制條例第四條第二項之販賣第二級毒品罪。被告持有毒品
    安非他命之低度行為，應為其販賣毒品安非他命之高度行為所吸收，不另論罪。
    被告先後六次販賣第二級毒品安非他命之行為，時間緊接，犯罪構成要件相同，
    顯係基於概括犯意為之，為連續犯，以一罪論，並就有期徒刑部分加重其刑（無
    期徒刑部分不得加重）。被告前犯賭博罪，經臺灣臺北地方法院判處有期徒刑二
    月，於八十四年九月十八日易科罰金執行完畢，有臺灣高等法院被告全國前案紀
    錄表及臺灣嘉義地方法院檢察署刑案資料查註紀錄表在卷可憑，其於有期徒刑執
    行完畢後，五年之內再犯本案有期徒刑以上之罪，為累犯，應依刑法第四十七條
    之規定就有期徒刑部分遞加重其刑（無期徒刑不得加重）。原審適用毒品危害防
    制條例第四條第二項、第十九條第一項，刑法第十一條前段、第五十六條、第四
    十七條、第三十八條第一項第二款，審酌被告素行不佳，販賣安非他命牟取暴利
    ，戕害施用者之身心，滋生犯罪，及其販賣安非他命之數量、金額，暨犯後態度
    等一切情狀，量處有期徒刑九年；扣案之電子磅秤一台屬被告供販賣第二級毒品
    犯罪所用之財物，分裝袋一百五十九個經送往法務部調查局檢驗結果，均無毒品
    反應，屬被告預備供販賣第二級毒品犯罪所用之財物，予以宣告沒收。被告因販
    賣第二級毒品安非他命所得財物共計一萬八千元，依毒品危害防制條例第十九條
    第一項之規定宣告沒收之，如全部或一部不能沒收時，以其財產抵償之，核其認
    事用法均無違誤，量刑亦稱妥適。被告上訴意旨請求從輕量刑，為無理由，應予
    駁回。
據上論結，應依刑事訴訟法第三百六十八條，判決如主文。
本案經檢察官吳忠賢到庭執行職務。
中    華    民    國      八十九      年      十二      月      十九    日
                                  臺灣高等法院臺南分院刑事第三庭
                                      審判長法官  黃    聰    明
                                            法官  林    勝    木
                                            法官  楊    省    三
右正本證明與原本無異。
如不服本判決，應於判決送達後十日內向本院提出上訴狀，其未敘述理由者並應於提
出上訴狀後十日內向本院補提理由書（應附繕本)。
                                      法院書記官  陳    嘉  琍
中    華    民    國      八十九      年      十二      月      二十    日
附錄論罪法條：
毒品危害防制條例第四條第二項：
製造、運輸、販賣第二級毒品者，處無期徒刑或七年以上有期徒刑，得併科新台幣七
百萬元以下罰金。


司法院資訊處製作；財團法人民間司法改革基金會備份。
